【裁判字號】    89,易,1989
【裁判日期】    891013
【裁判案由】    竊盜
【裁判全文】
臺灣桃園地方法院刑事判決                        八十九年度易字第一九八九號
    公訴人  臺灣桃園地方法院檢察署檢察官
    被  告  甲○○
右列被告因竊盜案件，經檢察官提起公訴（八十九年度偵字第四六八四號），本院判
決如左：
    主  文
甲○○無罪。
    理  由
一、本件公訴意旨略以：被告甲○○意圖為自己不法之所有，於民國（下同）八十九
    年三月二十三日上午，在桃園縣楊梅鎮○○路二二三巷二二六號前，竊取被害人
    林天敏所有ＡＳ─０６２２號自用小客車，得手留供己用。嗣於八十九年三月二
    十三日上午十一時三十分許，其搭載友人丙○○（另行處分不起訴）至桃園縣平
    鎮市東勢九八號（起訴書誤載為九十號）前時，為警查獲，因認被告涉有刑法第
    三百二十條第一項之竊盜犯嫌云云。
二、按「犯罪事實應依證據認定之，無證據不得推定其犯罪事實」，刑事訴訟法第一
    百五十四條定有明文。
三、訊據被告甲○○堅決否認右揭犯行，辯稱：當天係丙○○駕駛上開自用小客車載
    同伊前往找伊友人乙○○，伊因另案遭通緝中，為免遭警員查獲，始於警員前來
    時自行逃離現場，伊並無竊取上開自用小客車之犯行等語。經查：本件公訴人認
    被告涉有上開犯行，無非以證人丙○○、乙○○二人證述之詞及被告於警員到場
    時逕行逃離現場等情，惟其僅有之論據。又上開自用小客車雖係被害人林天敏所
    有於八十九年三月二十三日上午七時許，在桃園縣楊梅鎮○○路二二三巷二二六
    號前遭人竊取乙情，雖據被害人林天敏於警訊中供述明確，並有業據被害人林天
    敏領回上開自用小客車乙輛之贓物認領保管乙紙，在卷可稽，雖堪認定。證人丙○○雖於警訊及偵查中證稱上開自用小客車係被告於查獲當天上午七時許，駕駛
    前來其住處找他，再由被告駕駛上開自用小客車載他前往證人乙○○上開住處云
    云，惟證人丙○○於警訊及偵查中不僅未曾言及其曾目睹或聽被告自承上開自用
    小客車係被告所竊得云云，且證人丙○○復係當天與被告一同乘坐上開自用小客
    車前往證人乙○○上開住處而遭警查獲之一人，另被告更迭次於偵查中及本院審
    理時均辯稱上開自用小客車當天係由證人丙○○所駕駛而載同他一同前往證人乙○○上開住處，其未曾駕駛過上開自用小客車等語，有如上述，則證人丙○○與
    被告二人之立場，顯屬利害相對者，自不得僅憑證人丙○○個人於警訊及偵查中
    之單一證述內容，而為認定被告確有上開竊盜犯行之依據，至為灼然。再者，證
    人丙○○事後於本院審理時亦已改稱「當天是別人載我去被告家中，那個人叫阿
    明年約三十多歲，後來阿明沒有跟我們去，只有我們二人去，當天上午七、八點
    時阿明開著這輛贓車到我家找我，後來我去找被告，阿明就跟我一起去，是他開
    的車，阿明有跟我一起進去被告家中聊一下後，後來我和被告要去找乙○○可是
    被告沒有車就跟阿明借這輛贓車，這部車是被告向阿明開口借的，我也有開口借
    車，阿明有跟我說這部車是他自己的車（見本院卷八十九年九月十九日筆錄）」
    、「（車是否你跟朋友借的？）是我跟我的朋友阿明借的，當天車是我開的，被
    告並沒有開車，那是被告提議要找乙○○，我沒有拿駕照或其他證件，被告有問
    我車是誰的，我有跟他說是阿明的（見本院卷八十九年九月二十九日筆錄）」等
    語綦詳，不僅核與其本人先前於警訊及偵查中證述之內容，大相逕庭，更反與被
    告迭次於偵查中及本院審理時供述情節相符，是被告辯稱當天係證人丙○○先駕
    駛上開自用小客車前來找他，再由證人丙○○駕駛上開自用小客車載同他前往找
    證人乙○○乙節，應堪採信。又證人乙○○雖於警訊中證稱「我不知道是何人偷
    的，但我親眼看到是甲○○駕駛，丙○○則坐旁邊共同使用（見偵查卷八十九年
    三月二十三日筆錄）」云云，惟證人乙○○此部分所述不僅業據被告迭次於偵查
    中及本院審理時堅決否認在卷，且亦核與證人丙○○事後於本院審理時改稱之詞
    不符，而證人乙○○事後於本院審理時亦已改稱「當時是被告及丙○○他們開車
    來找我的，被告站在駕駛座門旁，丙○○站在右前座門旁，我是看到他們來才從
    田裡回來，他們車是停在我家前面，警察是來找我弟弟，我們在聊天時被告並沒
    有告訴我車子是誰的，.... （見本院卷八十九年九月八日筆錄）」等語，亦核
    與被告於本院審理時供稱「（為何乙○○看到你在車的左前座？）我是因為要叫
    乙○○所以繞道左前座（見本院卷八十九年九月二十九日筆錄）」等語相符，且
    證人乙○○亦未證稱其目睹被告於當天駕駛上開自用小客車載同證人丙○○前來
    找他，再者，證人乙○○於本院審理時亦證稱「....，當天車子鑰匙是從丙○○
    的身上搜出的，我不認識丙○○，警察來我家時，被告就跑掉了，只剩下丙○○
    在場，當天只有他們二人來我家（見本院卷八十九年九月八日筆錄）」等語，足
    證上開自用小客車於右揭時地由被告與丙○○二人一同乘坐前往證人乙○○上開
    住處時，應係在證人丙○○管領下之狀態，是證人乙○○於警訊中所述，自亦不
    足為認定上開自用小客車係被告於右揭時地所竊得之依據，至為顯然。綜上所述
    ，上開自用小客車應係證人丙○○先行乘坐前來被告上開住處後，再由證人丙○○駕駛載同被告一同前往證人乙○○上開住處，而遭警查獲，應堪認定，則被告
    自無在證人丙○○乘坐上開自用小客車前來找他之前，先行於右揭時地竊得上開
    自用小客車，供己使用之可能，至為灼然。此外，復查無其他積極事證足資證明
    被告確有公訴人所指上開犯行，自屬不能證明被告犯罪，應依刑事訴訟法第三百
    零一條第一項之規定，諭知無罪之判決。
據上論斷，應依刑事訴訟法第三百零一條第一項，判決如主文。
本案經檢察官何祖舜到庭執行職務
中      華      民      國      八十九      年    十    月    十三    日
                          臺灣桃園地方法院刑事第四庭
                              法  官  林 晏 鵬
右正本證明與原本無異。
如不服本判決，應於判決送達後十日內向本院提出上訴狀( 應附繕本 )，上訴於
臺灣高等法院。
                              書記官  張 雅 慧
中        華        民        國   八十九   年   十   月    十三    日


司法院資訊處製作；財團法人民間司法改革基金會備份。
